臺灣士林地方法院小額民事判決
111年度士小字第82號
原      告  林南易  
被      告  許書銘  
            俞柯甫  
上列當事人間侵權行為損害賠償事件，於中華民國111年2月25日
言詞辯論終結，本院判決如下：
    主  文
原告之訴駁回。
訴訟費用新臺幣壹仟元由原告負擔。
    事實及理由要領
一、原告起訴主張：被告甲○○為新北市淡水區義山路1段「躍淡
    水社區」管理委員會（下稱管委會）現任主任委員，被告乙
    ○○則為該社區住戶，伊則為該社區管委會現任消防委員。緣
    被告乙○○因日前伊進入躍淡水社區1樓櫃臺，以警衛室之對
    講機撥打予訴外人胡舜評乙事，要求管委會主任委員即被告
    甲○○，於民國110年1月4日至110年1月12日期間在「躍淡水
    社區」電梯內，張貼「1、本社區G棟委員，未依標準作業程
    序，及未經住戶同意下透過社區對講機與社區女性住戶進行
    對話，於言詞上令住戶感受到騷擾，進而心生畏懼。2、經
    該住戶向委員反映，管委會責無旁貸，在此向該住戶致歉，
    同時要求物業加強駐場人員之教育訓練」(下稱系爭公告)之
    不實事項，惟當時伊係請警衛撥打，並非自己撥打予胡舜評
    。當時伊僅對胡舜評說：「胡小姐，乙○○呢？」，即伊只是
    請警衛撥打對講機要找被告乙○○，伊認為此舉並非構成騷擾
    。被告2人竟共同張貼系爭公告，不法侵害其名譽其肖像權
    ，致伊精神上受有莫大痛苦。為此，爰依侵權行為法律關係
    提起本件訴訟等語；並聲明：被告應共同給付原告新臺幣（
    下同）10萬元。
二、被告甲○○、乙○○均聲明求為駁回原告之訴，並分別答辯如下
    ：
(一)被告乙○○答辯略以：原告對伊告妨害名譽之刑事案件已獲檢
    察官為不起訴處分（臺灣士林地方檢察署110年度偵字第147
    66號），原告擅自進入社區1樓櫃臺，以警衛室之對講機撥
    打予住戶之行為，本身就有錯誤，管委會對原告錯誤的行為
    進行公告本屬合理。伊是「躍淡水社區」第4屆副主委，第4
    屆管委會有公告不能擅自進入社區1樓大廳，也有公告如果
    有違反行為將會在社區內公告。當時之所以為此決議，係因
    原告之前即多次進入社區1樓大廳，也有公告如果有違反行
    為將會在社區內公告。當時原告所為也造成管理員的困擾，
    因櫃臺內有許多住戶的個人資料。當時伊提出予檢察官的監
    視器錄影畫面顯示，原告當時確實有進入「躍淡水社區」1
    樓大廳櫃臺，並且搶過警衛的對講機，當時原告通話時間超
    過30秒，所述內容使胡舜評心生恐懼。「躍淡水社區」於10
    9年10、11月份開區分所有權人大會，第5屆管委會於109年1
    2月份開始接任，原告則第5屆的消防委員，所以原告進入社
    區1樓大廳櫃臺應該是第5屆管委會之後的事等語。
(二)被告甲○○答辯略以：伊是「躍淡水社區」第5屆管委會主任
    委員，該社區在109年11月12日第4屆管委會就已經公布不可
    擅自進入社區1樓大廳櫃臺，如果進入的話要將之公告，原
    告是在第4屆管委會公告後違反上開規定，所以第5屆管委會
    才決議要把原告違反規定之照片公布在社區電梯內佈告欄上
    等語。
三、得心證之理由
　　本件原告主張被告甲○○「躍淡水社區」第5屆管委會現任主
    任委員，被告乙○○則為第4屆副主任委員，伊則為現任消防
    委員。「躍淡水社區」第5屆管委會於110年1月4日至101年1
    月12日期間在「躍淡水社區」電梯內佈告欄上張貼系爭公告
    之事實，業據提出現場照片、公告照片及LINE對話紀錄等件
    為證，復為被告所不爭執，此部分之事實首堪信為真實。至
    原告主張系爭公告內容提及G棟委員未經同意擅自打大廳總
    機騷擾女性住戶，但該次通話並非伊所撥打，係警衛所撥打
    ，且該「騷擾」2字貶低其人格、名譽權乙情，故被告2人應
    負損害賠償責任等情，為被告所否認，並以上開情詞置辯。
    經查：
(一)按當事人主張有利於己之事實者，就其事實有舉證之責任，
    民事訴訟法第277 條前段有明文規定。復按因故意或過失，
    不法侵害他人之權利者，負損害賠償責任。不法侵害他人之
    身體、健康、名譽、自由、信用、隱私、貞操，或不法侵害
    其他人格法益而情節重大者，被害人雖非財產上之損害，亦
    得請求賠償相當之金額。民法第184 條第1 項前段、第195 
    條第1 項前段亦分別定有明文。申言之，侵權行為之成立，
    應具備加害行為、侵害權利、行為不法、致生損害、相當因
    果關係、行為人具責任能力及行為人須有故意或過失等要件
    ，若任一要件有所欠缺，即無侵權行為責任之可言，且原告
    應就上開要件負舉證責任。
(二)經查，「躍淡水社區監視器」翻拍畫面確有拍攝到原告進入
    社區櫃臺中之畫面，且胡舜評亦有針對原告未經同意由大廳
    總機與其通話乙事向管委會申訴並寄發存證信函，足認系爭
    貼文內容憑空杜撰。又該社區第5屆管委會在群組內因住戶
    申訴，於查閱上開監視器影片後針對原告上開行為是否逕行
    公告而發言，其管委會成員基於擔任躍淡水社區管委會委員
    職務，在群組內針對社區住戶所關心之公共事務進行討論、
    表達意見，該事項既涉及社區公共利益，自為可受公評之事
    項。又本件發生前之109年11月22日「躍淡水社區」管委會
    已有公告週知住戶：「管理中心櫃臺為社區行政要地，存放
    社區重要文件與資訊，為維護資安，委員會授權物業維護管
    理，非物業工作人員不得擅自進入，欲進入者須經由物業當
    值最高權限，始得進入，擅闖與滋事者公告周知。若有造成
    人員與資產損傷，一律報警法辦。」，此有該社區管委會10
    9年11月22日公告之照片附卷可佐。此外，「躍淡水社區」
    管委會復於110年1月11日召開會議決議：「經現場投票決議
    ，按原公告內容逕行公告得票數為5票，刪除『騷擾』2字內文
    得票為1票，請以原公告內容於主委用印後隨即公告。」，
    此有該社區110年1月11日第5屆管委會第2次例行會
　　議會議紀錄在卷可按。足認被告甲○○係據前開監視器影像畫
    面及參酌上開109年11月22日決議、110年1月11日會議決議
    ，始將系爭公告公開張貼於社區電梯內佈告欄上，難認被告
    甲○○有何不法侵害原告名譽權或肖像權之行為。而被告乙○○
    係因胡舜評與原告有前開糾紛而出席110年1月l1日「躍淡水
    社區」第5屆管委會第2次例行會議，並要求管理委員會公告
    周知，核其所為僅係代胡舜評維護權益，且系爭貼文內容並
    非虛偽不實，系爭公告內容既屬社區公共事務，自屬可受公
    評之事項。再者，「騷擾」2字文意指「擾亂使不安」。躍
    淡水社區有規定非物業人員不得進入櫃臺，住戶均預期社區
    對講機理應係物業管理人員撥打對話，胡舜評接到理應由物
    業人員打來之對講電話竟是原告之聲音（縱使起初為物業人
    員撥打嗣遭原告取走話筒對話亦然）確足以使胡舜評心生不
    安，故系爭公告使用「騷擾」2字並無不當，亦非與事實不
    符。綜上，被告乙○○所為，難認屬不法侵害原告名譽權或肖
    像權之行為。而卷附臺灣士林地方檢察署檢察官不起訴處分
    書（110年度偵字第14766號）、臺灣高等檢察署處分書（11
    0年度上聲議字第8143號），亦均為類此認定。爰認本件原
    告主張被告2人對其構成不法侵權行為云云，舉證不足，應
    予駁回。
四、綜上所述，本件依原告提出之全部事證，尚不足證明其主張
    被告2人不法侵害其人格權權乙節為真實。從而，原告請求
    被告應共同給付原告10萬元，為無理由，應予駁回。
五、本件事證已臻明確，兩造其餘主張、攻擊防禦方法及所提證
    據，經本院審酌後，認均不影響本件判決之結果，爰不逐一
    論述。
六、本件係就民事訴訟法第436 條之8 第1 項適用小額程序所為
    原告敗訴之判決，依職權確定訴訟費用額為1,000 元（第一
    審裁判費），應由原告負擔。 
中　　華　　民　　國　　111 　年　　3 　　月　　11　　日
                  士林簡易庭  法  官  張明儀
以上為正本係照原本作成。
如不服本判決，應於送達後20日內，向本院提出上訴狀並應記載
上訴理由，表明關於原判決所違背之法令及其具體內容與依訴訟
資料可認為原判決有違背法令之具體事實，如於本判決宣示後送
達前提起上訴者，應於判決送達後20日內補提上訴理由書（須附
繕本）。
中　　華　　民　　國　　111 　年　　3 　　月　　11　　日
                              書記官  劉彥婷